【裁判字號】    89,聲再,333
【裁判日期】    891130
【裁判案由】    違反交通管理處罰條例聲請再審
【裁判全文】
臺灣高等法院臺中分院刑事裁定                    八十九年度聲再字第三三三號
      再審聲請人
      即受處分人  乙○○
      代  理  人  甲○○
右列聲請人因違反道路交通管理處罰條例案件，對於本院八十九年度交抗字第八六七
號中華民國八十九年十一月三十日確定裁定（臺灣苗栗地方法院八十九年度交聲字第
一八號）聲請再審，本院裁定如左：
      主  文
再審之聲請駁回。
      理  由
一、聲請意旨略稱：(1)聲請人於八十九年四月二十五日因病情嚴重，故致函服役單位
    請送軍事醫院住院治療，且為配合上開決定，聲請人家長於八十九年四月二十六
    日駕駛自用汽車前往斗換坪新兵訓練基地會同聲請人前往桃園軍醫院治療。後因
    骨折而住院，並無證人指述之情形；又聲請人接獲逕行舉發通知書後曾致電要求
    證人就違規事實依法舉證，否則擬依法申訴尋求救濟，並無向證人要求罰單可否
    除去該罰單之情事。(2)本案於八十九年八月二十八日調查程序中，受命法官明確
    告知代理人甲○○據證人陳述案發當時駕駛機車者為理平頭年青人並無附載乘客
    記載，但裁定書載明該違規車輛是兩人共乘，以臆測之詞推測甲○○、乙○○父
    子於前開時間共乘前開機車而違規，顯不足採；是原裁定對前揭重要證據漏未審
    酌，據此聲請再審。
二、按所謂重要證據漏未審酌，須該證據足以影響於原判決事實之認定，並以該證據
    已予提出，而被捨棄不予採用，並未敘明其捨棄之理由者為限。查：本件受處分
    人確係因腰椎第一節受傷而住院，但其係於八十九年四月二十六日才入院，有國
    軍桃園總醫院八十九年七月十九日濟品五字第二一○四號函附卷可稽。受處分人
    之父親甲○○亦不否認當天早上其才與受處分人到醫院，則其等二人於前開時間
    ，共騎乘前開機車，亦有此可能。而受處分人之父親甲○○既復於原審訊問時，
    坦承該部機車當時並無遺失情事，且在家中，則當時如非受處分人騎乘該車，該
    部機車當時係由何人騎乘使用，受處分人原不難查明陳報，詎受處分人卻未能舉
    出當時之真正駕駛人為何人，本件受處分人既未能提出證據為有利之證明，復查
    無何證據足認執勤員警有捏造事實違法取締之情事，則交通警員林信良本其維護
    交通秩序、安全之職責而為前開舉發，原處分機關並依據前揭違規單之記載，並
    依據道路交通管理處罰條例第五十三條、第六十條第二項第二款、第三十一條第
    三項之規定，對受處分人裁處罰鍰五千九百元，尚無不當。本件受處分人空言辯
    稱：並未駕車在前揭違規地點闖紅燈、不服從交通勤務警察指揮、機車駕駛人未
    戴安全帽等情，即難採信。綜上所述，本件聲請人所提之再審事由，業經原審及
    本院詳加審酌，其證據及理由於原審八十九年交聲字第一八號、本院八十九年度
    交抗字第八六七號裁定均載述甚詳，有該判決影本附卷可稽，核與第四百廿一條
    所規定得聲請再審之情形不符，其聲請並無再審理由，應予駁回。
三、據上論斷，應依刑事訴訟法第四百三十四條第一項裁定如主文。
中      華      民      國     九十       年     一       月    二      日
                               臺灣高等法院臺中分院刑事第一庭
                                     審判長法  官  陳  紀  綱
                                           法  官  陳  登  源
                                           法  官  蕭  錦  鍾
右正本證明與原本無異。
不得抗告。
                                           書記官  蘇  昭  文
中      華      民      國     九十       年     一       月    三      日
                                                                        Ｋ


司法院資訊處製作；財團法人民間司法改革基金會備份。
